【裁判字號】    92,交聲,62
【裁判日期】    920926
【裁判案由】    違反道路交通管理處罰條例聲明異議
【裁判全文】
臺灣雲林地方法院交通事件裁定                      九十二年度交聲字第六二號
    移
    異  議  人  瑞豐交通有限公司
    即受處分人
    代  表  人  甲○○
右列受處分人因違反道路交通管理處罰條例案件，對於交通部公路總局嘉義監理所雲
林監理站九十二年三月四日以雲監五字第裁７２─Ｚ00000000、Ｚ0000
0000號裁決書所為之處分，聲明異議，本院裁定如左：
        主  文
異議駁回。
        理  由
一、按汽車有未領用牌照行駛、牌照借供他車使用或使用他車牌照行駛者，處汽車所
    有人新臺幣三千六百元以上一萬零八百元以下罰鍰，並禁止其行駛，前項第五款
    之牌照、號牌吊銷之，道路交通管理處罰條例第十二條第一項第一款、第五款、
    第二項分別定有明文。
二、本件聲請異議人即受處分人瑞豐交通有限公司（以下稱瑞豐公司）於九十二年一
    月七日下午二時三十分前某時，將其所有營業用半拖車號碼為Ｈ７─０９號之牌
    照借予並懸掛於其他營業用半拖車上，而由瑞豐公司員工陳景彬於九十二年一月
    七日下午二時三十分許，駕駛車牌號碼ＩＳ─８１３營業用曳引車曳引非Ｈ７─
    ０９號而懸掛Ｈ７─０９號牌照之營業用半拖車在國道三號高速公路行駛，途經
    國道三號高速公路北向一一二公里處，為內政部警政署國道公路警察局第七警察
    隊警員依法攔停稽查，經當場會同駕駛人查驗，發現該懸掛Ｈ７─０９號牌之半
    拖車並無車身號碼，即該無車身號碼之半拖車係移用Ｈ７─０９號之牌照；而原
    Ｈ７─０９號之牌照借供該無車身號碼半拖車使用，因而對針Ｈ７─０９號拖車
    牌照借供他車使用，以聲明異議人違反道路交通管理處罰條例第十二條第一項第
    五款規定，而開立公警局交字第Ｚ00000000號舉發通知單；針對ＩＳ─
    ８１３號曳引車所拖之拖車未領用牌照行駛及使用他車牌照行駛，以聲明異議人
    違反道路交通管理處罰條例第十二條第一項第一款、第五款規定，而開立公警局
    交字第Ｚ00000000號舉發通知單。經聲明異議人依限具狀申訴，原處分
    機關認聲明異議人確有前開違規行為，乃依據道路交通管理處罰條例第十二條第
    一項第一款、第五款、第二項之規定，裁處罰鍰新臺幣共計一萬三千六百元，並
    吊銷牌照。
三、異議人異議意略以：其公司所有ＩＳ─８１３號曳引車所拖之Ｈ７─０９號拖車
    架並無車身號碼，雖屬事實，但不知為何同一時間、同一地點，由兩名警員各開
    立違規單一張，令人不服。又Ｈ７─０９號拖車並無動力，且為公司所有與「無
    牌無照」行駛公路不符。是本件處分應有違誤，請裁定撤銷等語。
四、經查，證人即舉發本件違規事實之警員林信德到庭證述，本件違規情形是Ｈ７─
    ０９號施車牌號碼與拖車之車身號碼不符，即無車身號碼之半拖車移用Ｈ７─０
    ９號號牌等語，而異議人於聲明異議狀內亦載明：「Ｈ７─０９號拖車架無車架
    號碼，確為事實」等語。由上開證人林信德及聲明異議人之陳述可知，瑞豐公司
    員工陳景彬於九十二年一月七日下午二時三十分許，駕駛異議人所之ＩＳ─８１
    ３號曳引車所曳引之拖車未取得牌照，且係借用異議人所有之Ｈ７─０９號拖車
    之牌照行駛，及原Ｈ７─０９號拖車將車牌借供上開ＩＳ─８１３號曳引車所曳
    引之拖車使用等違規行為，事證明確，自應予以舉發處罰。雖然聲明異議人另主
    張拖車架沒有動力，所以只能罰曳引車而已云云，惟原處分機關係分別以Ｈ７
    ─０９號拖車牌借供他車使用、ＩＳ─８１３號曳引車所拖之拖車未領用牌照
    行駛及使用他車牌照行駛等違規事實加以裁罰，與拖車有無動力並無關係，聲明
    異議人之異議顯無理由。
五、綜上所述，聲明異議人所有之汽車確有右開之違規事實，是原處分機關以聲明異
    議人有違反道路交通管理處罰條例第十二條第一項第一款、第五款、第二項規定
    ，裁處罰鍰新臺幣共計一萬三千六百元，並牌照吊銷，核無違誤，本件聲明異議
    人之異議為無理由，自應將其異議駁回。
據上論斷，應依道路交通管理處罰條例第八十七條第二項、道路交通案件處理辦法第
十九條，裁定如主文。
中      華      民      國      九十二      年    九    月    二十六    日
                                         臺灣雲林地方法院交通法庭
                                             法  官  劉為丕
右正本證明與原本無異。
如不服本裁定，應於裁定送達後五日內向本院提出抗告狀。
                                             書記官  王淑美
中      華      民      國      九十二      年    九    月    二十六    日


司法院資訊處製作；財團法人民間司法改革基金會備份。
